【裁判字號】    91,交聲,1164
【裁判日期】    920414
【裁判案由】    違反道路交通管理處罰條例聲明異議
【裁判全文】
台灣士林地方法院交通事件裁定                  九十一年度交聲字第一一六四號
    原處分機關  交通部公路總局台北區監理所基隆監理站
    異  議  人  甲○○
  （即受處分人）
右列異議人即受處分人因違反道路交通管理處罰條例案件，對於交通部公路總局台北
區監理所基隆監理站民國九十一年十月二十二日（原處分案號：基監字第裁四二─Ｚ
00000000號），聲明異議，本院裁定如左：
    主  文
異議駁回。
    理  由
一、按汽車號牌每車兩面，應正面懸掛固定於車輛前後端之明顯適當位置，道路交通
    安全規則第十一條第一項第一款定有明文。次按，汽車已領有號牌而未懸掛或不
    依指定位置懸掛者，處汽車所有人新台幣（下同）三千六百元以上一萬零八百元
    以下罰鍰，禁止其駕駛，並吊銷其號牌，道路交通管理處罰條例第十二條第一項
    第七款、第二項分別亦有明文。
二、查異議人即受處分人甲○○於民國九十一年七月十七日上午七時四十八分，駕駛
    車牌號碼Ｋ七－四四○一號自用小貨車，沿國道第三高速公路由南往北行駛，行
    經北上十五公里處（往北汐止交流道之前）時，因該車前端未懸掛車牌，為證人
    即內政部警政署國道公路警察隊第九警察隊木柵分隊警員江忠和、李榮讀攔停並
    掣單舉發之事實，業為異議人所不爭執，核與證人江忠和、李榮讀證述內容相符
    。異議人雖辯稱：當日清晨伊至台北市環南市場批貨時，伊車遭不明車輛撞擊，
    前保險桿連同車牌一併脫落，且彼時時值清晨六、七時許，修車廠均未開始營業
    ，無法將車牌懸掛至車上，僅得將之置於車內副駕駛座上，繼續駛回汐止住處，
    詎駛至上址時遭警攔停舉發，伊無違規意思云云。惟查，本件異議人因未懸掛前
    車牌而為警攔停時，該車前車牌確已脫落而置於副駕駛座上乙節，已經證人江忠
    和二人陳述在卷，且該車之前車牌係以螺絲鎖緊於保險桿上，駕駛座旁車門位置
    確有遭他車擦撞擠壓痕跡，左前方向燈破損，前保險桿遭外力往前推擠拉扯，連
    同前車牌一併掉落等情，亦有異議人所提出之照片五張可參，該車左方確曾遭他
    車擦撞擠壓，致保險桿連同前車牌一併掉落乙情，已無疑義。然該車受擦撞所留
    下之毀損痕跡均屬舊痕，前保險桿脫落處及其上之鐵釘均已生鏽，顯見該車遭撞
    擊，致前保險桿連同車牌一併掉落，已有一段時日。再者，遍查該車並無其他甫
    遭撞擊，車牌因而掉落之撞擊或拉扯新痕，已經本院詳視前揭照片甚明，且證人
    江忠和二人亦證稱：攔停後，自該車外觀無法發現有何甫遭撞擊新痕等語，堪認
    異議人之前車牌因遭他車擦撞而脫落，迄於遭舉發時已有相當時日甚明。參以，
    異議人係領有駕駛執照之駕駛人，其就前揭道路交通安全規則第十一條第一項第
    一款及道路交通管理處罰條例第十二條第一項第七款、第二項等規定，自應知之
    甚稔。前述車牌既已掉落，而無法懸掛，即應設法將號牌固定或修復完竣後再行
    行駛，其既未將車牌懸掛於適當位置，而僅將之置於車內，該車仍不得在道路上
    行駛，異議人明知仍駕駛該車行駛於高速公路上，其有領有號牌而未懸掛之違規
    行為，至屬明確。準此，原處分機關據以援引前揭規定，裁處三千六百元並吊銷
    號牌之處分，並無不當。本件異議為無理由，應予駁回。
三、據上論斷，應依道路交通案件處理辦法第十九條，裁定如主文。
中      華      民      國     九十二     年      四      月    十四    日
                                      台灣士林地方法院交通法庭
                                          法  官  姜  麗  香
右正本證明與原本無異。
如不服本裁定，應於送達後五日內，向本院提出抗告狀。
                                          書記官  陳  玉  珍
中      華      民      國     九十二     年      四      月    十八    日


司法院資訊處製作；財團法人民間司法改革基金會備份。
